

ÉRIC DAGOSTIM

Desenvolvedor *Front-end* e *UX/UI* Designer

Tenho 20 anos e mais de dois anos de experiência como desenvolvedor web front-end e UX/UI designer. Além disso, atuo como líder da equipe de desenvolvimento, desempenhando um papel fundamental como intermediador entre a equipe e as partes interessadas nos projetos.

EDUCAÇÃO

Cedup Abílio Paulo Criciúma

Técnico de informática integrado com ensino médio | 2019 - 2021.

Faculdade SENAC Criciúma

Análise e Desenvolvimento de Sistemas | 2022 - 2024 (Cursando).

CAPACITAÇÕES

Awari - awari.com.br

introdução a UX/UI Design - 40h EAD | Término Julho 2023.

ENAP - www.escolavirtual.gov.br

eMAG Desenvolvedor (Acessibilidade Web) - 30h EAD | Término Fevereiro 2024.

- (48) 9 9921-0332
- ericdagostim32@gmail.com
- EricDagostim | GitHub
- Portfólio Éric Nascimento
- in Éric Nascimento | LinkedIn
- 💡 🛮 Criciúma Santa Catarina

EXPERIÊNCIA

Desenvolvedor Web

Prefeitura de Criciúma | Out 2022 - Atualmente

- Desenvolvimento de soluções web eficientes e que fazem sentido para suas aplicações;
- Elaboração de protótipos de média e alta fidelidade;
- Contato direto com os stakeholders;
- Utilização da metodologia ágil Kanban durante todos os projetos;
- Liderança da equipe de desenvolvimento e tomada de decisões.

Estágio Service Desk e Desenvolvimento

Prefeitura de Criciúma | 2021 - Out 2022

- Suporte ao usuário e soluções de problemas de hardware/software;
- Abertura de chamados e acompanhamento de indicadores de resolução;
- Desenvolvimento de portais de informação e acesso a serviços públicos.

HABILIDADES

Linguagens e Ferramentas

- Figma;
- Trello;
- HTML, CSS e JavaScript;
- Angular e Typescript;
- Bootstrap / Tailwind;
- SQL;
- GIT e BitBucket.

Outras Habilidades

- Inglês básico (leitura);
- Liderança;
- Elicitações de requisitos;
- Comunicação;
- Metodologia Kanban;
- WCAG e eMAG;
- Conhecimento sólido em UX/UI Design.